臺灣基隆地方法院刑事判決　　　　　　　　　　　　　　九十一年度簡上字第六號
　　上　訴　人
　　即　被　告　丁○○
　　　　　　　　丙○○
右列被告因妨害公務案件，不服本院基隆簡易庭九十年度基簡字第六五九號，中華民
國九十年十月二十二日第一審簡易判決（聲請案號：九十年度偵字第三三五八號）提
起上訴，本院管轄之第二審合議庭判決如左：
    主  文
上訴駁回。
丁○○、丙○○均緩刑貳年。
    事實及理由
一、本案經本院審理結果，認第一審判決以被告丁○○、丙○○係犯刑法第一百三十
    五條第一項之妨害公務罪，而分別判處被告各拘役貳拾日，如易科罰金以參佰元
    折算壹日，其認事用法均無違誤，量刑亦屬適當，應予維持，並引用第一審判決
    書記載之事實、證據及理由。
二、訊據上訴人即被告丁○○、丙○○均矢口否認有妨害公務之犯行，丁○○辯稱：
    並沒有打公務員甲○○之左臉頰；丙○○則辯稱：是因有客人入店內才暫時把垃
    圾放在騎樓賣衣服的衣架下，並沒有亂置放垃圾，是公務員取締的態度太惡劣云
    云。惟查：依被害人即環保局稽查區隊組長甲○○於九十一年一月二十二日到院
    指稱：「八月八日下午三時許，帶二位組員看到忠二路十四號家門前的人行道上
    有一包垃圾，我和組員走到門口看見丙○○和她的母親在屋內聊天，當時在屋外
    有請她們出面確認店外面的垃圾是否是他們所有的，丙○○說是，我就跟她解釋
    垃圾不落地已實施一年多，當時老闆娘有解釋說因為客人到店內才暫時將垃圾置
    放於人行道上，但我認為與事實不符，因為老闆娘是在店裡頭與其母在聊天，店
    內並沒有客人，所以我跟丙○○要身分證，她一直說沒有身分證，我說營利事業
    登記證也可以，丙○○還是說沒有，所以稽查人員就到門口去抄門牌號碼，後來
    見到丁○○從廁所出來，丙○○跟他的父親丁○○說了一些話，丁○○就出來對
    我說我家的垃圾不能放在自家的門口嗎，我說不可以，對方一巴掌就打過來，我
    請組員到附近的忠二路派出所請員警來處理，且打電話到局裡報告」等語，核與
    證人即同行之清潔隊員乙○○到院證稱：「我們在忠二路旁看到一包垃圾丟在外
    面，先拍垃圾的照片後，問店家垃圾是否為他們所有，丙○○出來說垃圾是他們
    的，並將垃圾拿回店內，組長甲○○要求她拿出證件出來登記，後來丁○○從廁
    所出來就說甲○○喝酒還執行勤務，並說垃圾放在外面不可嗎，就打了甲○○一
    巴掌，甲○○要求另一位組員蔡世華報案，在警察還沒有來之前，丙○○就推甲○○並說我父親年紀這麼大就不要再吵，可是我組長已經被甲○○打一巴掌，後
    來警察就來了」等語相符，更有現場照片二張附卷可證，顯見上訴人於清潔隊員
    執行垃圾不落地之勤務時，因不滿清潔隊員執行勤務之態度與方式，而施暴力以
    打對方一巴掌之方式妨害公務之執行等情屬實，是上訴人辯稱清潔隊隊員執勤失
    當云云，原應循其他行政救濟程序處理，其恣意以暴力妨害執勤中之公務員，自
    該當於公務員依法執行公務時施強暴之構成要件，本件事證明確，其犯行洵堪認
    定。上訴人雖另舉證人戊○○到院證稱：「八月八日下午三時許到上訴人店內去
    泡茶，還沒有到店內就看到稽查人員和上訴人發生爭執，聽到丙○○在和稽查人
    員解釋，但稽查人員不接受丙○○的解釋，沒有看見丁○○打人．．．」云云，
    惟證人戊○○既經常至上訴人店內泡茶聊天，顯然與上訴人之交情匪淺，其所為
    之證詞難免有偏頗之虞尚難憑採，附此說明。
三、核被告丁○○、丙○○所為，係犯有刑法第一百三十五條第一項對於執行職務公
    務員施強暴罪。被告間有犯意之聯絡，行為之分擔，均為共同正犯。原審審酌被
    告犯罪之動機係因清潔隊員執勤態度不當所為之情緒反彈、竟以暴力之手段施強
    暴行為等一切情狀，判處被告各拘役二十日，並諭知易科罰金之折算標準，其認
    事用法並無違誤，量刑亦屬恰當，應予維持，被告上訴指摘原審簡易判決不當，
    為無理由，應予駁回。
四、惟本院審酌被告前未曾受有期徒刑以上刑之宣告，有本院被告全國前案紀錄表在
    卷可按，本件犯行係一時情緒失控，致罹刑章，本院認本件刑之宣告，已足收警
    惕之效，因認所處之刑，以暫不執行為適當，併予宣告緩刑二年，以策自新。
據上論斷，應依刑事訴訟法第四百五十五條之一第三項、第三百六十八條、第三百七
十三條，刑法第七十四條第一款，判決如主文。
本案經檢察官林明志到庭執行職務。
中      華      民      國    九十一    年      三      月     二十     日
                          臺灣基隆地方法院刑事第三庭
                                        審判長法  官    林火炎
                                              法  官    齊  潔
                                              法  官    何怡
右正本證明與原本無異。
本件判決不得上訴。
                                              書記官    湯惠芳
中      華      民      國    九十一    年      三      月     二十五   日
